---
title: "Relatório de Análise da Assessoria (conclusão)"
date: '`r paste("Porto Alegre, ", paste(format(Sys.Date(), "%d"),format(Sys.Date(), "%B"), format(Sys.Date(), "%Y"), sep = " de "), sep = "")`'
output:
  bookdown::word_document2:
      reference_docx: plan_analise.docx
---

```{r setup, include=FALSE}
knitr::opts_chunk$set(echo = TRUE)
#install.packages('formatR')
#library(formatR)

```

***

# Apresentação

Este documento tem como objetivo apresentar os métodos e resultados estatísticos da análise de dados do trabalho de doutorado __"Spatiotemporal patterns of carrion biomass of marine tetrapods in the interface ocean-land in the southern Brazilian coastline"__ do assessorado __Maurício Tavares__ do __Programa de Pós-Graduação em Biologia Animal__ do __Instituto de Biociências__ da __Universidade Federal do Rio Grande do Sul__. 

## Equipe

__Professor:__ Rodrigo Citton Padilha dos Reis

__Alunos:__

- Celso Menoti da Silva
- Enzo Bertoldi Oestreich
- Nicolas Mathias Hahn
- Victor Frank Gomes

\newpage

# Introdução

## Objetivos

### Objetivo geral

Fornecer uma quantificação robusta e abrangente da biomassa de carcaças no importante e ainda pouco estudado ecossistema: a interface oceano-terra.

### Objetivos específicos

- Descrever a distribuição espaço-temporal da biomassa de carcaças de animais marinhos encalhados na costa litorânea brasileira.
- Estimar a quantidade de biomassa das carcaças dos animais marinhos encalhados (separada por espécie e multiplicada pela abundância de cada uma).

# Análise estatística

A análise estatísica empregada no artigo _"Spatiotemporal patterns of carrion biomass of marine tetrapods in the interface ocean-land in the southern Brazilian coastline"_ responde aos objetivos do mesmo.

## Sugestões de análise

- Verificação do código da análise estatística;
- Reanálise a partir do código da análise estatística;
- __Análise de dados circulares:__ descrição dos dados anuais de abundância e riqueza de espécies, pode ser realizado teste de distribuição uniforme ao longo do ano (contra a alternativa de agrupamentos em torno de alguns períodos específicos no tempo).
    + Teste de Rayleigh e $U^2$ de Watson;
    + Pacote em `R` `circular`
- Estimativa do erro padrão relativo.

\newpage

# Resultados

```{r message=FALSE, warning=FALSE}
#--------------------#
# Carregando Pacotes #
#--------------------#

library(circular)

#----------------#
# Banco de Dados #
#----------------#

data <- read.csv("dados mortalidade.csv",h=T,sep=",")
head(data)

data$group = as.factor(data$group) # transformando em fator
taxa <- levels(data[,1])

# Grupos
Mysticeti <- data[data$group=="Mysticeti",]
Odontoceti <- data[data$group=="Odontoceti",]
Pinipedia <- data[data$group=="Pinipedia",] 
Procellariiformes <- data[data$group=="Procellariiformes",]
SeaTurtles <- data[data$group=="Sea Turtles",]
Sphenisciformes <- data[data$group=="Sphenisciformes",]
```


## Código da Análise Estatística

Obs.: Realizaremos comentários sobre o código ou algo assim? Questiono porque me parece que nenhuma premissa estatística foi quebrada ao observar o código, e utilizei o código deles como base para montar o de "Estatística Circular"

\newpage
## Estatística Circular

### Grupo Geral

```{r message=FALSE, warning=FALSE}
geral <- rep(data$angle, data$abundance)
geral_rad <- rad(geral)
geral_circ <- as.circular(geral_rad)

## Gráficos

# frequência
rose.diag(geral_circ, rotation = "clock", zero = pi/2,units = "rads", 
          axes = F, border = "black", ticks = T, prop = 3, main = "Geral")
axis.circular(at=circular(sort(seq(0, 11/6*pi, pi/6), decreasing = T)), c(labels = c("M", "J",
                                                                                     "J", "A", "S", "O", "N", "D", "J", "F", "M","A")))
lines(density(geral_circ, bw = 20), col = "red", rotation = "clock", zero = pi/2, shrink = 1.75)
```

Como pode-se notar pelo gráfico acima, temos uma maior concentração no período de Agosto(A) a Novembro(N). Podemos realizar teste de hipóteses para averiguar se, de fato, há uma diferença na distribuição dos dados ao longo do ano.

```{r message=FALSE, warning=FALSE}
## Testes de Hipóteses

rao.spacing.test(geral_circ) 
rayleigh.test(geral_circ)
watson.test(geral_circ, dist = "uniform")
```

Como podemos notar pelos testes acima, rejeitamos a hipótese de os dados estarem distribuídos uniformemente ao longo do ano.

### Mysticeti
```{r message=FALSE, warning=FALSE}
mysti <- rep(Mysticeti$angle, Mysticeti$abundance)
mysti_rad<-rad(mysti)
mysti_circ<-as.circular(mysti_rad)


## Gráficos

# frequência
rose.diag(mysti_circ, rotation = "clock", zero = pi/2,units = "rads", 
          axes = F, border = "black", ticks = T, prop = 3, main = "Mysticeti")
axis.circular(at=circular(sort(seq(0, 11/6*pi, pi/6), decreasing = T)), c(labels = c("M", "J",
                                                                                     "J", "A", "S", "O", "N", "D", "J", "F", "M","A")))
lines(density(mysti_circ, bw = 20), col = "red", rotation = "clock", zero = pi/2, shrink = 1.75)
```

Como pode-se notar pelo gráfico acima, temos uma maior concentração no período de Agosto(A) a Novembro(N). Podemos realizar teste de hipóteses para averiguar se, de fato, há uma diferença na distribuição dos dados ao longo do ano.


```{r message=FALSE, warning=FALSE}
## Testes de Hipóteses

rao.spacing.test(mysti_circ) 
rayleigh.test(mysti_circ)
watson.test(mysti_circ, dist = "uniform")
```

Como podemos notar pelos testes acima, rejeitamos a hipótese de os dados estarem distribuídos uniformemente ao longo do ano.

### Odontoceti
```{r message=FALSE, warning=FALSE}
odonto <- rep(Odontoceti$angle, Odontoceti$abundance)
odonto_rad<-rad(odonto)
odonto_circ<-as.circular(odonto_rad)

## Gráficos

# frequência
rose.diag(odonto_circ, rotation = "clock", zero = pi/2,units = "rads", 
          axes = F, border = "black", ticks = T, prop = 3, main = "Odontoceti")
axis.circular(at=circular(sort(seq(0, 11/6*pi, pi/6), decreasing = T)), c(labels = c("M", "J",
                                                                                     "J", "A", "S", "O", "N", "D", "J", "F", "M","A")))
lines(density(odonto_circ, bw = 20), col = "red", rotation = "clock", zero = pi/2, shrink = 1.75)
```

Como pode-se notar pelo gráfico acima, temos uma maior concentração no período de Agosto(A) a Dezembro(D). Podemos realizar teste de hipóteses para averiguar se, de fato, há uma diferença na distribuição dos dados ao longo do ano.

```{r message=FALSE, warning=FALSE}
## Testes de Hipóteses

rao.spacing.test(odonto_circ) 
rayleigh.test(odonto_circ)
watson.test(odonto_circ, dist = "uniform")
```

Como podemos notar pelos testes acima, rejeitamos a hipótese de os dados estarem distribuídos uniformemente ao longo do ano.

### Pinipedia
```{r message=FALSE, warning=FALSE}
pini <- rep(Pinipedia$angle, Pinipedia$abundance)
pini_rad<-rad(pini)
pini_circ<-as.circular(pini_rad)


## Gráficos

# frequência
rose.diag(pini_circ, rotation = "clock", zero = pi/2,units = "rads", 
          axes = F, border = "black", ticks = T, prop = 3, main = "Pinipedia")
axis.circular(at=circular(sort(seq(0, 11/6*pi, pi/6), decreasing = T)), c(labels = c("M", "J",
                                                                                     "J", "A", "S", "O", "N", "D", "J", "F", "M","A")))
lines(density(pini_circ, bw = 20), col = "red", rotation = "clock", zero = pi/2, shrink = 1.75)
```

Como pode-se notar pelo gráfico acima, temos uma maior concentração no período de Agosto(A) a Outubro(O). Podemos realizar teste de hipóteses para averiguar se, de fato, há uma diferença na distribuição dos dados ao longo do ano.

```{r message=FALSE, warning=FALSE}
## Testes de Hipóteses

rao.spacing.test(pini_circ) 
rayleigh.test(pini_circ)
watson.test(pini_circ, dist = "uniform")
```

Como podemos notar pelos testes acima, rejeitamos a hipótese de os dados estarem distribuídos uniformemente ao longo do ano.

### Procellariiformes
```{r message=FALSE, warning=FALSE}
proce <- rep(Procellariiformes$angle, Procellariiformes$abundance)
proce_rad<-rad(proce)
proce_circ<-as.circular(proce_rad)

## Gráficos

# frequência
rose.diag(proce_circ, rotation = "clock", zero = pi/2,units = "rads", 
          axes = F, border = "black", ticks = T, prop = 3, main = "Procellariiformes")
axis.circular(at=circular(sort(seq(0, 11/6*pi, pi/6), decreasing = T)), c(labels = c("M", "J",
                                                                                     "J", "A", "S", "O", "N", "D", "J", "F", "M","A")))
lines(density(proce_circ, bw = 20), col = "red", rotation = "clock", zero = pi/2, shrink = 1.75)
```

Como pode-se notar pelo gráfico acima, temos uma maior concentração no período de Outubro(O) a Dezembro(D). Podemos realizar teste de hipóteses para averiguar se, de fato, há uma diferença na distribuição dos dados ao longo do ano.

```{r message=FALSE, warning=FALSE}
## Testes de Hipóteses

rao.spacing.test(proce_circ) 
rayleigh.test(proce_circ)
watson.test(proce_circ, dist = "uniform")
```

Como podemos notar pelos testes acima, rejeitamos a hipótese de os dados estarem distribuídos uniformemente ao longo do ano.

### SeaTurtles
```{r message=FALSE, warning=FALSE}
turtles <- rep(SeaTurtles$angle, SeaTurtles$abundance)
turtles_rad<-rad(turtles)
turtles_circ<-as.circular(turtles_rad)

## Gráficos

# frequência
rose.diag(turtles_circ, rotation = "clock", zero = pi/2,units = "rads", 
          axes = F, border = "black", ticks = T, prop = 3, main = "SeaTurtles")
axis.circular(at=circular(sort(seq(0, 11/6*pi, pi/6), decreasing = T)), c(labels = c("M", "J",
                                                                                     "J", "A", "S", "O", "N", "D", "J", "F", "M","A")))
lines(density(turtles_circ, bw = 20), col = "red", rotation = "clock", zero = pi/2, shrink = 1.75)
```

Como pode-se notar pelo gráfico acima, temos uma maior concentração no período de Julho(J) a Janeiro(J). Podemos realizar teste de hipóteses para averiguar se, de fato, há uma diferença na distribuição dos dados ao longo do ano.

```{r message=FALSE, warning=FALSE}
## Testes de Hipóteses

rao.spacing.test(turtles_circ) 
rayleigh.test(turtles_circ)
watson.test(turtles_circ, dist = "uniform")
```

Como podemos notar pelos testes acima, rejeitamos a hipótese de os dados estarem distribuídos uniformemente ao longo do ano.

### Sphenisciformes
```{r message=FALSE, warning=FALSE}
spheni <- rep(Sphenisciformes$angle, Sphenisciformes$abundance)
spheni_rad<-rad(spheni)
spheni_circ<-as.circular(spheni_rad)


## Gráficos

# frequência
rose.diag(spheni_circ, rotation = "clock", zero = pi/2,units = "rads", 
          axes = F, border = "black", ticks = T, prop = 3, main = "Sphenisciformes")
axis.circular(at=circular(sort(seq(0, 11/6*pi, pi/6), decreasing = T)), c(labels = c("M", "J",
                                                                                     "J", "A", "S", "O", "N", "D", "J", "F", "M","A")))
lines(density(spheni_circ, bw = 20), col = "red", rotation = "clock", zero = pi/2, shrink = 1.75)
```

Como pode-se notar pelo gráfico acima, temos uma maior concentração no período de Agosto(A) a Outubro(O). Podemos realizar teste de hipóteses para averiguar se, de fato, há uma diferença na distribuição dos dados ao longo do ano.

```{r message=FALSE, warning=FALSE}
## Testes de Hipóteses

rao.spacing.test(spheni_circ) 
rayleigh.test(spheni_circ)
watson.test(spheni_circ, dist = "uniform")
```

Como podemos notar pelos testes acima, rejeitamos a hipótese de os dados estarem distribuídos uniformemente ao longo do ano.

\newpage
## Estimativa do Erro Padrão Relativo

```{r}

#-------------#
# Erro Padrão #
#-------------#

# Geral
n = nrow(data)
erro_ab = sd(data$abundance)/sqrt(n)
erro_ab_rel = erro_ab/mean(data$abundance) * 100 # em percentual
erro_bio = sd(data$biomass)/sqrt(n)
erro_bio_rel = erro_bio/mean(data$biomass) * 100 # em percentual

# Mysticeti
n = nrow(Mysticeti)
erro_ab = sd(Mysticeti$abundance)/sqrt(n)
erro_ab_rel = erro_ab/mean(Mysticeti$abundance) * 100 # em percentual
erro_bio = sd(Mysticeti$biomass)/sqrt(n)
erro_bio_rel = erro_bio/mean(Mysticeti$biomass) * 100 # em percentual

# Odontoceti
n = nrow(Odontoceti)
erro_ab = sd(Odontoceti$abundance)/sqrt(n)
erro_ab_rel = erro_ab/mean(Odontoceti$abundance) * 100 # em percentual
erro_bio = sd(Odontoceti$biomass)/sqrt(n)
erro_bio_rel = erro_bio/mean(Odontoceti$biomass) * 100 # em percentual

# Pinipedia
n = nrow(Pinipedia)
erro_ab = sd(Pinipedia$abundance)/sqrt(n)
erro_ab_rel = erro_ab/mean(Pinipedia$abundance) * 100 # em percentual
erro_bio = sd(Pinipedia$biomass)/sqrt(n)
erro_bio_rel = erro_bio/mean(Pinipedia$biomass) * 100 # em percentual

# Procellariiformes
n = nrow(Procellariiformes)
erro_ab = sd(Procellariiformes$abundance)/sqrt(n)
erro_ab_rel = erro_ab/mean(Procellariiformes$abundance) * 100 # em percentual
erro_bio = sd(Procellariiformes$biomass)/sqrt(n)
erro_bio_rel = erro_bio/mean(Procellariiformes$biomass) * 100 # em percentual

# SeaTurtles
n = nrow(SeaTurtles)
erro_ab = sd(SeaTurtles$abundance)/sqrt(n)
erro_ab_rel = erro_ab/mean(SeaTurtles$abundance) * 100 # em percentual
erro_bio = sd(SeaTurtles$biomass)/sqrt(n)
erro_bio_rel = erro_bio/mean(SeaTurtles$biomass) * 100 # em percentual

# Sphenisciformes
n = nrow(Sphenisciformes)
erro_ab = sd(Sphenisciformes$abundance)/sqrt(n)
erro_ab_rel = erro_ab/mean(Sphenisciformes$abundance) * 100 # em percentual
erro_bio = sd(Sphenisciformes$biomass)/sqrt(n)
erro_bio_rel = erro_bio/mean(Sphenisciformes$biomass) * 100 # em percentual

# CRIAR TABELA PARA MOSTRAR

#--------#
# IC 95% #
#--------#

# Geral
n = nrow(data)
IC95_ab <- paste0("(",mean(data$abundance)-qt(.975,n-1)*sd(data$abundance)/sqrt(n)," , ",mean(data$abundance)+qt(.975,n-1)*sd(data$abundance)/sqrt(n),")")
IC95_bio <- paste0("(",mean(data$biomass)-qt(.975,n-1)*sd(data$biomass)/sqrt(n)," , ",mean(data$biomass)+qt(.975,n-1)*sd(data$biomass)/sqrt(n),")")

# Mysticeti
n = nrow(Mysticeti)
IC95_ab <- paste0("(",mean(Mysticeti$abundance)-qt(.975,n-1)*sd(Mysticeti$abundance)/sqrt(n)," , ",mean(Mysticeti$abundance)+qt(.975,n-1)*sd(Mysticeti$abundance)/sqrt(n),")")
IC95_bio <- paste0("(",mean(Mysticeti$biomass)-qt(.975,n-1)*sd(Mysticeti$biomass)/sqrt(n)," , ",mean(Mysticeti$biomass)+qt(.975,n-1)*sd(Mysticeti$biomass)/sqrt(n),")")

# Odontoceti
n = nrow(Odontoceti)
IC95_ab <- paste0("(",mean(Odontoceti$abundance)-qt(.975,n-1)*sd(Odontoceti$abundance)/sqrt(n)," , ",mean(Odontoceti$abundance)+qt(.975,n-1)*sd(Odontoceti$abundance)/sqrt(n),")")
IC95_bio <- paste0("(",mean(Odontoceti$biomass)-qt(.975,n-1)*sd(Odontoceti$biomass)/sqrt(n)," , ",mean(Odontoceti$biomass)+qt(.975,n-1)*sd(Odontoceti$biomass)/sqrt(n),")")

# Pinipedia
n = nrow(Pinipedia)
IC95_ab <- paste0("(",mean(Pinipedia$abundance)-qt(.975,n-1)*sd(Pinipedia$abundance)/sqrt(n)," , ",mean(Pinipedia$abundance)+qt(.975,n-1)*sd(Pinipedia$abundance)/sqrt(n),")")
IC95_bio <- paste0("(",mean(Pinipedia$biomass)-qt(.975,n-1)*sd(Pinipedia$biomass)/sqrt(n)," , ",mean(Pinipedia$biomass)+qt(.975,n-1)*sd(Pinipedia$biomass)/sqrt(n),")")

# Procellariiformes
n = nrow(Procellariiformes)
IC95_ab <- paste0("(",mean(Procellariiformes$abundance)-qt(.975,n-1)*sd(Procellariiformes$abundance)/sqrt(n)," , ",mean(Procellariiformes$abundance)+qt(.975,n-1)*sd(Procellariiformes$abundance)/sqrt(n),")")
IC95_bio <- paste0("(",mean(Procellariiformes$biomass)-qt(.975,n-1)*sd(Procellariiformes$biomass)/sqrt(n)," , ",mean(Procellariiformes$biomass)+qt(.975,n-1)*sd(Procellariiformes$biomass)/sqrt(n),")")

# SeaTurtles
n = nrow(SeaTurtles)
IC95_ab <- paste0("(",mean(SeaTurtles$abundance)-qt(.975,n-1)*sd(SeaTurtles$abundance)/sqrt(n)," , ",mean(SeaTurtles$abundance)+qt(.975,n-1)*sd(SeaTurtles$abundance)/sqrt(n),")")
IC95_bio <- paste0("(",mean(SeaTurtles$biomass)-qt(.975,n-1)*sd(SeaTurtles$biomass)/sqrt(n)," , ",mean(SeaTurtles$biomass)+qt(.975,n-1)*sd(SeaTurtles$biomass)/sqrt(n),")")

# Sphenisciformes
n = nrow(Sphenisciformes)
IC95_ab <- paste0("(",mean(Sphenisciformes$abundance)-qt(.975,n-1)*sd(Sphenisciformes$abundance)/sqrt(n)," , ",mean(Sphenisciformes$abundance)+qt(.975,n-1)*sd(Sphenisciformes$abundance)/sqrt(n),")")
IC95_bio <- paste0("(",mean(Sphenisciformes$biomass)-qt(.975,n-1)*sd(Sphenisciformes$biomass)/sqrt(n)," , ",mean(Sphenisciformes$biomass)+qt(.975,n-1)*sd(Sphenisciformes$biomass)/sqrt(n),")")


# CRIAR TABELA PARA MOSTRAR

```

